Rafael Luis Faria

Data de Nascimento: 17/12/1987, solteiro, sem filhos Rua Estoril, 333-01, Barra Velha - SC, 88.390-000 Telefone: (047) 9195 4932 / Recado (047) 9920 0684

> Email: rafinhabarravas@gmail.com Site: facebook.com/rafael.faria.378

Objetivos

Colocação na área Administrativa, Financeira e Comercial, mas com fácil adaptação em outros setores.

Pretendo trabalhar com dinâmica e motivação, com o intuito de adquirir conhecimento e experiência para realização dos meus objetivos e da empresa.

Formação

IFES Instituto Cenecista Fayal de Ensino Superior (trancado)

4° Período de Ciências Contábeis

E.E.B. Conselheiro Astrogildo Odon Aguiar (Ensino Médio)

Concluído em 2004

Experiência Profissional

2014 - 2015 Mega SP Ind. E Com. De Piscinas Ltda - Grupo LIDER PISCINAS

(Artur Nogueira – São Paulo)

- Cargo Ocupado Supervisor Administrativo / Logística
- Principais Atividades: Supervisão Administrativa, comercial, logística e industrial, responsável pelo departamento de compras das 3 unidades, SP PE e RS, responsável pela implantação de novos produtos, matérias primas, responsável pelo controle de qualidade, responsável pela frota de caminhões bem como tudo relacionado ao transporte, licenças, documentos, manutenções, abastecimentos dentre outras, responsável pelo departamento de logística, criação de rotas, posicionamento de cargas, fechamento de fretes e retorno a clientes.

2010 – 2013 Vitória Industria de Piscinas Ltda - Grupo iGUi Piscinas

(Vitória de Santo Antão - Pernambuco)

- Cargo Ocupado Sócio Administrador
- Principais Atividades: Gestão de pessoas, analise e abertura de mercado, analise de balanços financeiros, rotinas administrativas/financeiras em geral, apresentação de relatórios e gráficos mensais e semanais, dentre outras.

2009 - 2010 Igui Piscinas Lda - Grupo iGUi Piscinas

(Fronteira - Portugal)

- Cargo Ocupado Sócio Administrador
- Principais Atividades: Gestão de pessoas, analise e abertura de mercado, analise de balanços financeiros, rotinas administrativas/financeiras em geral, apresentação de relatórios e gráficos mensais e semanais, dentre outras.

2008 – 2009 Parati Industria e Comercio de Piscinas Ltda – Grupo iGUi Piscinas

(Barra Velha - Santa Catarina)

- Cargo Ocupado Auxiliar Administrativo (Procurador)
- Principais Atividades: Contas a pagar e a receber, controle do fluxo de caixa, pagamento de colaboradores, consolidação do balanço mensal, serviços externos e internos em geral.

2006 - 2008 Régis Contabilidade

(Barra Velha - Santa Catarina)

- Cargo Ocupado Auxiliar Contábil
- Principais Atividades: Arquivista, office-boy, controle contábil de empresas, serviços externos e internos em geral.

Qualificações e Informações Adicionais

- Informática conhecimento no Microsoft Office em geral (Word, Excel, PowerPoint...)
- CIPA
- Comunicativo e dinâmico, bom relacionamento interpessoal, profissional proativo, facilidade de aprendizado e adaptabilidade a novas funções.
- Experiência no Exterior Residi I ano em Portugal
- Disponibilidade para mudança de cidade ou estado;